臺灣宜蘭地方法院交通事件裁定　　　　 96年度交聲字第306號
移送　機關　交通部公路總局臺北區監理所宜蘭監理站
異　議　人　甲○○
上列受處分人因違反道路交通管理處罰條例案件，對於交通部公
路總局臺北區監理所宜蘭監理站中華民國96年10月2日所為之宜
監字第裁43-ABY984775號裁決處分，聲明異議，本院裁定如下：
    主  文
異議駁回。
    理  由
一、按受處分人不服第8條主管機關所為之處罰，得於接到裁決
    之翌日起20日內，向管轄地方法院聲明異議，道路交通管理
    處罰條例第87條第1項固定有明文。惟道路交通案件處理辦
    法第13條規定：「聲明異議，應以司法狀紙，敘述異議之理
    由，提出於原處分機關為之。原處分機關應於接受異議書狀
    後5日內，將該案卷宗及有關證物，送交該管地方法院或其
    分院交通法庭。」，查本件異議人於民國96年10月3日收受
    交通部公路總局臺北區監理所宜蘭監理站宜監字第裁43-ABY
    984775號裁決書後，旋於96年10月15日向該監理站陳述意見
    ，此有交通部公路總局臺北區監理所宜蘭監理站送達證書、
    宜蘭監理站交通違規陳述單各1份在卷可參（見本院卷第7頁
    、第11頁背面），經本院探求異議人填寫該陳述單之真意，
    係表明對裁決書不服要聲明異議，故異議人即於聲明異議期
    間內提出異議，嗣以司法狀紙，敘明異議之理由提出於原處
    分機關，則其聲明異議自屬合於法定程序，先予敘明。
二、原處分機關係以：異議人甲○○於92年10月21日10時40分，
    在臺北市○○路○段與敦化南路2段口，駕駛拼裝車未經核准
    領用牌證行駛，經臺北市政府警察局大安分局安和所警員製
    單舉發。嗣經原處分機關依道路交通管理處罰條例第12條第
    1項第2款、第2項、違反道路交通管理事件統一裁罰基準及
    處理細則第44條第1項規定，裁處新臺幣（下同）10,800元
    罰鍰，並沒入車輛。
三、聲明異議意旨略以：異議人並非該拼裝車之所有人，僅受託
    臨時駕駛該車1次，不知道該車無牌照等語，為此聲明異議
    ，請求撤銷原處分等語。
四、按道路交通管理處罰條例第12條第1項第2款規定：「拼裝車
    輛未經核准領用牌證行駛，或已領用牌證而變更原登檢規格
    、不依原規定用途行駛者，處汽車所有人3,600元以上10,80
    0元以下罰鍰，並禁止其行駛。」；同條第2項規定：「前項
    第1款中屬未依公路法規定取得安全審驗合格證明，及第2款
    、第9款之車輛並沒入之；第3款、第4款之牌照扣繳之；第5
    款至第7款之牌照吊銷之。」；同條例第85條第1項規定：「
    本條例之處罰，受舉發違反道路交通管理事件之受處罰人，
    認為受舉發之違規行為應歸責他人者，應於舉發違反道路交
    通管理事件通知單應到案日期前，檢附相關證據及應歸責人
    相關證明文件，向處罰機關告知應歸責人，處罰機關應即另
    行通知應歸責人到案依法處理。逾期未依規定辦理者，仍依
    本條例各該違反條款規定處罰。」
五、經查：
（一）異議人坦承有於92年10月21日10時40分，在臺北市○○路
      ○段與敦化南路2段口，駕駛拼裝車未經核准領用牌證行駛
      ，經臺北市政府警察局大安分局安和所警員製單舉發之事
      實（見本院卷第3頁）。並有臺北市政府警察局北市警交
      大字第ABY984775舉發違反道路交通管理事件通知單1紙在
      卷足憑（見本院卷第7頁），堪認屬實。
（二）復觀之上開通知單所載應到案日期為92年11月5日前，而
      異議人於92年11月5日前並未檢附相關證據及應歸責人相
      關證明文件，向處罰機關告知該拼裝車所有人為段家安，
      應歸責人係段家安，則依道路交通管理處罰條例第85條第
      1項規定，仍依同條例第12第1項第2款、第2項規定處罰異
      議人。
（三）綜上所述，異議人上開違規事實明確，其仍以前詞辯稱：
      該拼裝車非其所有，其不知該拼裝車未經核准領用牌證等
      語，自不足採。
（四）從而，異議人既然有上開違規之事實，原處分機關據以援
      引道路交通管理處罰條例第12條第1項第2款、違反道路交
      通管理事件統一裁罰基準及處理細則第44條第1項規定，
      裁處10,800元罰鍰，並沒入車輛，於法並無不當，本件異
      議為無理由，應予駁回。
六、據上論斷，應依道路交通管理處罰條例第87條第2項、道路
    交通案件處理辦法第19條，裁定如主文。
中　　華　　民　　國　　96　　年　　12　　月　　27　　日
            臺灣宜蘭地方法院交通法庭
                法  官　蘇錦秀
以上正本證明與原本無異。
如不服本裁定，應於裁定送達後5日內向本院提出抗告狀。（需
附繕本）
                書記官　葉瑩庭
中　　華　　民　　國　　97　　年　　1　　 月　　2 　　日
